臺灣彰化地方法院刑事判決　　　　　　　　　　　　　　九十四年度訴字第二九號
　　公　訴　人　臺灣彰化地方法院檢察署檢察官
　　被　　　告　甲○○
右列被告因違反毒品危害防制條例案件，經檢察官提起公訴（九十三年度毒偵字第四
四八六號），本院認有刑事訴訟法第二百七十三條之一第一項之情形，而改依簡式審
判程序判決如左：
    主  文
甲○○連續施用第一級毒品，累犯，處有期徒刑拾月，扣案之海洛因貳包（合計淨重
拾捌點零貳公克），沒收銷燬之，扣案之注射針筒壹支沒收之；又連續施用第二級毒
品，累犯，處有期徒刑陸月，扣案之安非他命三包（合計毛重約拾點肆公克），
沒收銷燬之，扣案之玻璃吸管貳支、塑膠斜管貳支均沒收之。主刑部分應執行有期徒
刑壹年貳月。
    事  實
一、甲○○前因施用毒品案件，經送強制戒治期滿，由台灣彰化地方法院檢察署檢察
    官於民國八十九年一月二十六日，以八十九年度戒毒偵字第八八號為不起訴處分
    確定。復於九十年九月間因施用毒品案件，經送強制戒治（於九十二年四月一日
    執行完畢釋放），並由該署檢察官提起公訴，經本院於九十一年五月二十六日以
    九十一年度訴字第一二二號判處有期徒刑一年確定，嗣入獄服刑，甫於九十三年
    三月七日縮刑期滿執行完畢。詎其仍不知悔改，於五年內復基於施用第一級毒品
    海洛因之概括犯意，自九十三年四月初某日起至同年十一月二十四日十八時許止
    ，在友人位於彰化縣員林鎮○○里○○街二六○巷十八號住處，以將第一級毒品
    海洛因摻水置放於注射針筒中，注射於手臂之方式，連續施用第一級毒品海洛因
    多次。另基於施用第二級毒品安非他命之概括犯意，於前開時間、地點，以將第
    二級毒品安非他命置放於玻璃管內，外用火加以燒烤使成氣體後吸食之方式，連
    續施用第二級毒品安非他命多次。嗣於九十三年十一月二十五日上午十一時三十
    分許，為警在前開處所查獲，並扣得第一級毒品海洛因二包（合計淨重十八‧○
    二公克）、第二級毒品安非他命三包（合計毛重約三十點四公克）、玻璃吸管二
    支、塑膠斜管二支、注射針筒一支等物。
二、案經彰化縣警察局員林分局報請臺灣彰化地方法院檢察署檢察官偵查起訴，本院
    認有刑事訴訟法第二百七十三條之一第一項之情形，而改依簡式審判程序審理。
    理  由
一、按除被告所犯為死刑、無期徒刑、最輕本刑為三年以上有期徒刑之罪或高等法院
    管轄第一審案件者外，於刑事訴訟法第二百七十三條第一項程序進行中，被告先
    就被訴事實為有罪之陳述時，審判長得告知被告簡式審判程序之旨，並聽取當事
    人、代理人、辯護人及輔佐人之意見後，裁定進行簡式審判程序；除簡式審判程
    序及簡易程序案件外，第一審應行合議審判，刑事訴訟法第二百七十三條之一第
    一項、第二百八十四條之一分別定有明文。本件被告甲○○所涉係死刑、無期徒
    刑、最輕本刑為三年以上有期徒刑之罪或高等法院管轄第一審案件以外之罪，並
    於本院行準備程序時就被訴事實為有罪之陳述，本院合議庭依前揭規定，經評議
    結果，裁定改由受命法官獨任行簡式審判程序，先予敘明。
二、右揭事實，業據被告甲○○於本院行準備程序與審理時均坦承不諱，且其為警查
    獲時所採取之尿液，經送鑑驗結果，確均呈嗎啡與甲基安非他命陽性反應，有彰
    化縣衛生局煙毒尿液檢驗成績書各一紙附卷可稽，而扣案之白色粉末二包（合計
    淨重十八‧○二公克），經送鑑驗結果，確係海洛因成分，此有法務部調查局鑑
    定通知書一紙在卷足憑，另為警所查扣之白色結晶顆粒三包（毛重合計約三十‧
    四二公克），亦確係安非他命成分，此除據被告供陳在卷外，並有彰化縣警察局
    員林分局查獲涉嫌毒品危害防制條例毒品初步檢驗報告單一紙在卷可按，此外，
    復有扣案之注射針筒一支、玻璃吸管二支、塑膠斜管二支可資佐證，故核被告之
    自白應與事實相符，堪以採信。再查被告前因施用毒品案件，經送強制戒治期滿
    ，由台灣彰化地方法院檢察署檢察官於八十九年一月二十六日，以八十九年度戒
    毒偵字第八八號為不起訴處分確定。復於九十年九月間因施用毒品案件，經送強
    制戒治（於九十二年四月一日執行完畢釋放），並由該署檢察官提起公訴，經本
    院於九十一年五月二十六日以九十一年度訴字第一二二號判處有期徒刑一年確定
    ，嗣入獄服刑，甫於九十三年三月七日縮刑期滿執行完畢等情，有該不起訴處分
    書、判決書、臺灣高等法院被告全國前案紀錄表及臺灣彰化地方法院檢察署刑案
    資料查註紀錄表在卷足憑，被告顯係於受觀察勒戒、強制戒治執行完畢後，五年
    內再犯毒品危害防制條例第十條第一、二項之罪，從而，本件犯罪事證明確，被
    告前開犯行洵堪認定。
三、核被告甲○○所為，係犯毒品危害防制條例第十條第一項之施用第一級毒品罪及
    同條第二項之施用第二級毒品罪。被告為施用毒品持有第一、二級毒品，其持有
    之低度行為均應為施用之高度行為所吸收，均不另論罪。被告先後多次施用第一
    、二級毒品之犯行，時間緊接，所犯又均係構成要件相同之罪名，顯係基於概括
    犯意為之，應依連續犯規定論以一罪，並加重其刑。其所犯上開二罪，犯意各別
    ，行為互殊，且犯罪構成要件亦不同，應予分論併罰。末查被告曾因違反毒品危
    害防制條例案件，經本院以九十一年度訴字第一二二號判處有期徒刑一年確定，
    嗣入獄服刑，於九十三年三月七日縮刑期滿執行完畢，有臺灣高等法院被告全國
    前案紀錄表等件在卷可參，被告於受有期徒刑之執行完畢後，五年內再犯有期徒
    刑以上之罪，為累犯，應依刑法第四十七條規定，分別加重其刑，並均依法遞加
    重之。爰審酌被告前曾有施用毒品罪行，經送觀察勒戒、強制戒治執行完畢釋放
    後，猶不知悔改，再施用毒品不輟，不僅戕害自身健康，更辜負國家將之視為病
    人，並施以長時間之戒治處遇之苦心，惟其對他人權益之侵害仍屬有限，於本院
    審理中已坦承其犯行，及其犯罪目的、手段等一切情狀，量處如主文所示之刑，
    並定應執行刑。扣案之海洛因二包（合計淨重十八‧○二公克）及安非他命三包
    （合計毛重約三十‧四點二公克），分別係屬第一、二級毒品，爰依毒品危害防
    制條例第十八條第一項前段規定，均沒收銷燬之。另扣案之注射針筒一支、玻璃
    吸管二支、塑膠斜管一支係被告所有，且已供其施用毒品犯罪所用之物，業據其
    陳明在卷，爰依刑法第三十八條第一項第二款規定，併予宣告沒收。
據上論斷，應依刑事訴訟法第二百七十三條之一第一項、第二百九十九條第一項前段
，毒品危害防制條例第十條第一項、第二項、第十八條第一項前段，刑法第十一條前
段、第五十六條、第四十七條、第三十八條第一項第二款、第五十一條第五款，判決
如主文。
本案經檢察官楊忠城到庭執行職務。
中      華      民      國    九十四    年      一      月    二十五    日
                              臺灣彰化地方法院刑事第二庭
                                法      官  宋  恭  良
右正本證明與原本無異。
如不服本判決，應於判決送達後十日內向本院提出上訴狀( 須附繕本 )。
      法院書記官  劉  玫  金
中      華      民      國    九十四    年      一      月    二十六    日
毒品危害防制條例第十條
施用第一級毒品者，處六月以上五年以下有期徒刑。
施用第二級毒品者，處三年以下有期徒刑。
